臺灣高雄地方法院刑事判決
111年度審易緝字第30號
公  訴  人  臺灣高雄地方檢察署檢察官
被      告  張菩芸




上列被告因業務侵占案件，經檢察官提起公訴（110年度偵緝字
第203號），被告於本院準備程序為有罪之陳述，經受命法官告
知簡式審判程序之旨，聽取檢察官、被告之意見後，合議庭裁定
由受命法官依簡式審判程序獨任審理，判決如下：
    主  文
張菩芸犯業務侵占罪，處有期徒刑陸月，如易科罰金，以新臺幣
壹仟元折算壹日，未扣案之犯罪所得新臺幣肆萬柒仟肆拾元沒收
，於全部或一部不能沒收或不宜執行沒收時，追徵其價額。
    事  實
一、張菩芸於楊居貴所經營位於高雄市○○區○○路00號「上順檳榔
    攤」擔任員工，從事商品販賣及帳款收取與保管之責，為從
    事業務之人，詎其竟意圖為自己不法之所有，基於業務侵占
    之犯意，接續於108年12月27日、同年12月29日、109年1月6
    日在「上順檳榔攤」內，侵占其業務上所保管之現金新臺幣
    （下同）8,155元、9,385元、2萬9,500元，共計47,040元得
    手，嗣為楊居貴發覺店內金錢短少，追問張菩芸後，張菩芸
    始坦承為其所為，楊居貴始悉上情。
二、案經楊居貴告訴由高雄市政府警察局林園分局報告臺灣高雄
    地方檢察署檢察官偵查起訴。
    理  由
一、本件被告張菩芸所犯係死刑、無期徒刑、最輕本刑為3年以
    上有期徒刑以外之罪，其於準備程序中就被訴事實為有罪之
    陳述，經法官告知簡式審判程序之旨，並聽取公訴人及被告
    之意見後，認為適宜進行簡式審判程序，依刑事訴訟法第27
    3條之1第1項規定，裁定進行審判程序。又依刑事訴訟法第2
    73條之2規定，簡式審判程序之證據調查，不受同法第159條
    第1項有關傳聞證據排除等規定之限制，亦即具有傳聞證據
    性質之各項證據，均有證據能力，得作為證據使用，合先敘
    明。
二、上開犯罪事實，業據被告於偵訊（偵緝卷第51至52頁）及本
    院審理時（審易緝卷第77、93、95頁）均坦承不諱，核與證
    人即告訴人楊居貴於警詢（警卷第7至11頁）及偵訊（偵卷
    第19至20頁）之證述，參核相符，並有「上順檳榔攤」帳務
    紀錄3紙、被告張菩芸書立之自白書1紙（警卷第23至27、29
    頁）在卷可稽，足認被告上開任意性自白，核與卷內積極事
    證相符，洵堪採為論罪之基礎。本案事證明確，被告犯行，
    堪以認定，應依法論科。
三、論罪科刑
  ㈠核被告張菩芸所為，係犯刑法第336條第2項之業務侵占罪。
    又被告如事實欄一所為，均係利用業務上保管現金之機會侵
    占財物，其犯罪時間密接(於108年12月27日、同年月29日、
    109年1月6日)，手法相似，侵害法益同一，各行為之獨立性
    極為薄弱，應係基於單一業務侵占犯意為之，依一般社會觀
    念，以視為數個舉動之接續施行，合為包括一行為予以評價
    ，較為合理，應論以接續犯之一罪。至起訴意旨雖認被告前
    因竊盜案件經法院判處有期徒刑6月，於107年1月4日執行完
    畢，認係累犯等情，惟並未就應否加重其刑之事項具體指出
    相關證明方法，參照111年4月27日最高法院110年度台上大
    字第5660號裁定意旨，依刑法第57條「犯罪行為人之品行」
    併予審酌，且不引用刑法第47條第1項累犯之規定。
　㈡爰以行為人之責任為基礎，審酌被告張菩芸受僱於楊居貴，
    並負責保管「上順檳榔攤」帳款，為從事業務之人，理應忠
    實執行業務，並善盡職責，竟為圖私利，擅自利用保管帳款
    之便，侵占其業務上所持有之款項，所為誠屬不該。惟念其
    犯後能坦承犯行，態度非惡，衡以被告業務侵占之犯罪手段
    、侵占財物之價值，尚未與告訴人和解，且前所犯竊盜罪質
    與本案尚有差異等情；兼衡被告自陳學歷為高中畢業，入監
    前從事防水工程員工，月收入約2萬7至2萬8千元，未婚，無
    小孩等智識、家庭及經濟狀況（審易緝卷第79頁），暨其犯
    罪之動機、目的、手段及所生損害等一切情狀，量處如主文
    所示之刑，並諭知如易科罰金之折算標準。
四、沒收之說明：
　㈠按犯罪所得，屬於犯罪行為人者，沒收之。前二項之沒收，
    於全部或一部不能沒收或不宜執行沒收時，追徵其價額，刑
    法第38條之1第1項前段、第3項定有明文。
　㈡經查，被告業務侵占如事實欄一所示之款項，共計4萬7040元
    ，屬被告之犯罪所得，既未扣案，應依上開規定，宣告沒收
    ，於全部或一部不能沒收或不宜執行沒收時，追徵其價額。
    　　
據上論斷，應依刑事訴訟法第273條之1第1項、第284條之1、第2
99條第1項前段，刑法第336條第2項、第41條第1項前段、第38條
之1第1項前段、第3項，刑法施行法第1條之1第1項，判決如主文
。
本案經檢察官郭來裕提起公訴，檢察官呂乾坤到庭執行職務。
中　　華　　民　　國　　111 　年　　8 　　月　  29　　日
                    刑事第五庭  法  官  李昆南
以上正本證明與原本無異。
如不服本判決應於收受送達後20日內向本院提出上訴書狀，並應
敘述具體理由；如未敘述上訴理由者，應於上訴期間屆滿後20日
內向本院補提理由書（均須按他造當事人之人數附繕本）「切勿
逕送上級法院」。
因疫情而遲誤不變期間，得向法院聲請回復原狀。
中　　華　　民　　國　　111 　年　　8 　　月　　30　　日
                                 書記官  鄭仕暘
附錄本判決論罪科刑法條：
中華民國刑法第336條
對於公務上或因公益所持有之物，犯前條第一項之罪者，處1年
以上7年以下有期徒刑，得併科15萬元以下罰金。
對於業務上所持有之物，犯前條第一項之罪者，處6月以上5年以
下有期徒刑，得併科9萬元以下罰金。
前二項之未遂犯罰之。